【裁判字號】    97,易,239
【裁判日期】    970229
【裁判案由】    毒品危害防制條例
【裁判全文】
臺灣臺北地方法院刑事判決               97年度易字第239號
    公  訴  人  臺灣臺北地方法院檢察署檢察官
    被      告  甲○○
上列被告因違反毒品危害防制條例案件，經檢察官提起公訴（九
十六年度毒偵字第三九○九號），因被告於準備程序中就犯罪事
實為有罪陳述，經本院裁定依簡式審判程序審理，判決如下：
    主  文
甲○○施用第二級毒品，累犯，處有期徒刑捌月。
    事  實
一、甲○○(一)1.於民國八十七年間，因施用毒品案件，經本院八
    十七年度毒聲字第一七三號裁定送觀察勒戒，認無繼續施用
    毒品傾向，由臺灣臺北地方法院檢察署檢察官以八十七年度
    偵字第一二一二二、二○七六四號為不起訴處分確定；2.於
    八十七年間，因施用毒品案件，經本院八十七年度毒聲字第
    一七五八號裁定送觀察勒戒，認有繼續施用毒品傾向，經本
    院八十八年度毒聲字第一二○號裁定令入戒治處所施以強制
    戒治，嗣經本院八十八年度毒聲字第一四八七號裁定停止戒
    治，所餘戒治期間付保護管束，後經本院八十八年度毒聲字
    第二九九一號裁定撤銷保護管束令入戒治處所施以強制戒治
    ，於八十九年十一月一日強制戒治執行完畢；另刑案部分經
    臺灣高等法院八十八年度上易字第一七四九號判決有期徒刑
    六月確定，於九十年五月一日執行完畢（以上不構成累犯）
    ；(二)1.於九十一年間，因施用毒品案件，經本院九十一年度
    毒聲字第二六四號裁定令入戒治處所施以強制戒治，嗣經本
    院九十二年度毒聲字第四○四號裁定停止戒治，所餘戒治期
    間付保護管束，於九十二年七月十八日強制戒治期滿執行完
    畢；另刑案部分經本院九十一年度易字第三一一號判決有期
    徒刑六月確定；2.於九十一年間，因贓物案件，經臺灣高等
    法院九十一年度上易字第三二三五號判決有期徒刑六月確定
    ；3.上開1.、2.所示罪刑，嗣經臺灣高等法院九十二年度聲
    字第三五七號裁定應執行有期徒刑十月確定，於九十三年一
    月十七日執行完畢（以上構成累犯）；(三)於九十四年間，因
    施用毒品案件，經本院九十四年度易字第五二八號判決有期
    徒刑一年確定，於九十六年一月二十五日縮刑期滿執行完畢
    （以上構成累犯）。
二、詎甲○○仍不知悔改，基於施用第二級毒品之犯意，於九十
    六年十一月十八日晚間某時許，在臺北縣華江橋下，施用第
    二級甲基安非他命一次。嗣於同月十九日二十時許，在臺北
    市○○街為警查獲。
三、案經臺北市政府警察局移送臺灣臺北地方法院檢察署偵查起
    訴。
    理  由
一、上揭事實，業據被告甲○○於審理中坦承不諱（見本院九十
    七年二月二十一日審理筆錄）；又被告為警查獲後所採集之
    尿液檢體，經送驗以「ＥＩＡ酵素免疫分析法」初步檢驗，
    再以「ＧＣ／ＭＳ氣相層析／質譜儀法」確認檢驗結果，呈
    安非他命類藥物陽性反應，有臺灣尖端先進生技醫藥股份有
    限公司九十六年十一月三十日濫用藥物檢驗報告一紙附卷可
    稽（見偵查卷第一○頁）；足認被告出於任意性之自白與事
    實相符，而堪採信。又被告曾於九十一年間，因施用毒品案
    件，經本院九十一年度毒聲字第二六四號裁定令入戒治處所
    施以強制戒治，嗣經本院九十二年度毒聲字第四○四號裁定
    停止戒治，所餘戒治期間付保護管束，於九十二年七月十八
    日強制戒治期滿執行完畢等情，有臺灣高等法院被告前案紀
    錄表在卷可按。本件被告於強制戒治執行完畢釋放後，五年
    內再犯本件施用毒品犯罪，事證明確。
二、按甲基安非他命屬毒品危害防制條例第二條第二項第二款所
    規定之第二級毒品，核被告甲○○所為，係犯毒品危害防制
    條例第十條第二項之施用第二級毒品罪，被告因施用第二級
    毒品而持有第二級毒品之低度行為，應為施用之高度行為所
    吸收，均不另論罪。又被告1.於九十一年間，因施用毒品案
    件，經本院九十一年度易字第三一一號判決有期徒刑六月確
    定；及於九十一年間，因贓物案件，經臺灣高等法院九十一
    年度上易字第三二三五號判決有期徒刑六月確定；上開罪刑
    ，嗣經臺灣高等法院九十二年度聲字第三五七號裁定應執行
    有期徒刑十月確定，於九十三年一月十七日執行完畢；2.於
    九十四年間，因施用毒品案件，經本院九十四年度易字第五
    二八號判決有期徒刑一年確定，於九十六年一月二十五日縮
    刑期滿執行完畢等情，有臺灣高等法院被告前案紀錄表在卷
    可按，其於五年以內故意再犯本件有期徒刑以上之罪，為累
    犯，應依刑法第四十七條第一項之規定，加重其刑。爰審酌
    被告施用毒品，對個人身心戕害甚鉅，且有如事實欄所載之
    多次前科，素行不佳，惟念其於審理中坦承犯行，表示悔意
    ，暨被告之生活狀況、品行、智識程度等一切情狀，量處如
    主文所示之刑，以資懲戒。
據上論斷，應依刑事訴訟法第二百八十四條之一、第二百七十三
條之一第一項、第二百九十九條第一項前段，毒品危害防制條例
第十條第二項，刑法第十一條前段、第四十七條第一項，判決如
主文。
本案經檢察官王鑫健到庭執行職務
中    華    民    國  九十七  年    二    月  二十九  日
                      刑事第八庭  法  官  孫  曉  青
上正本證明與原本無異。
如不服本判決應於送達後十日內向本院提出上訴狀。
                                  書記官  郭  錦  賢
中    華    民    國  九十七  年    二    月  二十九  日
附錄本案論罪科刑法條全文
毒品危害防制條例第十條第二項
施用第二級毒品者，處三年以下有期徒刑。


司法院資訊處製作；財團法人民間司法改革基金會備份。
